【裁判字號】    98,易,3788
【裁判日期】    981230
【裁判案由】    竊盜
【裁判全文】
臺灣臺中地方法院刑事判決              98年度易字第3788號
公  訴  人  臺灣臺中地方法院檢察署檢察官
被      告  乙○○
上列被告因竊盜案件，經檢察官提起公訴（98年度偵字第22447
號），本院判決如下：
    主    文
乙○○犯夜間侵入住宅毀壞門扇竊盜罪，累犯，處有期徒刑壹年
肆月。
    犯罪事實及理由
一、犯罪事實：乙○○前因犯竊盜、偽造文書、毒品危害防治條
    例等案件，經臺灣臺南地方法院判處有期徒刑1年10月、6月
    、1年1月、1年2月確定，嗣經減刑並定應執行有期徒刑3年2
    月確定，於民國97年11月2日執行完畢。詎其仍不知悔改，
    意圖為自己不法之所有，於98年6月20日凌晨3時許，以隨地
    拾起之木頭，破壞甲○○位在臺中縣太平市○○里○○街
    191號住處之鋁門後，進入屋內，竊取現金新臺幣（下同）
    3200元，得手後逃逸。嗣甲○○發現屋內凌亂後即報警，經
    採集在屋內所遺留指紋送驗後，發現係乙○○所有，而查悉
    上情。
二、本案檢察官、被告乙○○並未就卷內證據資料之證據能力有
    所爭執，且迄於言詞辯論終結前，均未主張有刑事訴訟法第
    159條第1項不得為證據之情形，是應認已同意卷內證據均得
    作為證據，且經本院審酌後，認無不適當之情形，應認本案
    調查之卷內證據均有證據能力，合先敘明。
三、前揭犯罪事實，業據被告乙○○坦承不諱，核與證人即被害
    人甲○○於警詢中證述情節相符，並有刑案現場勘查報告1
    份、刑案現場測繪圖1紙、98年6月26日刑紋字第0980088242
    號內政部警政署刑事警察局鑑驗書1份及刑案現場照片在卷
    可稽，事證明確，被告乙○○自白堪認與事實相符，其犯行
    洵堪認定。
四、核被告乙○○係犯刑法第321條第1項第1款、第2款之加重竊
    盜罪。被告有如犯罪事實欄所載之前案執行情形，此有台灣
    高等法院被告全國前案紀錄表一份在卷可稽，其受有期徒刑
    之執行完畢後，5年內故意再犯本案有期徒刑以上之罪，為
    累犯，應依刑法第47條第1項規定加重其刑。爰審酌被告素
    行不佳，有多次竊盜、違反毒品危害防制條例等前案紀錄，
    此有前揭前案紀錄表可稽，惟犯後坦承犯行，所竊得之金額
    非鉅等一切情狀，量處如主文所示之刑。另按刑法上所謂兇
    器，其種類並無限制，凡客觀上對於人之生命、身體、安全
    構成威脅，具有危險性之兇器均屬之，且祇須行竊時攜帶此
    種具有危險性之兇器為已足，並不以攜帶之初有行兇之意圖
    為必要（最高法院79年臺上字第5253號判例參照）。查被告
    乙○○固於偵訊時供稱所拾得攜持以行竊之木頭，長約40至
    50 公分，一端係扁扁扁的等語（98年度偵字第22447號卷第
    7頁），惟該木頭既為木質，復未扣案，其是否得以持之而
    為攻擊性之暴行，尚非無疑，是本院無從僅就被告上開所述
    認定其於客觀上足以對人之生命、身體、安全構成威脅及危
    險性，該木頭無從認定係屬凶器，附此敘明。
據上論斷，應依刑事訴訟法第299條第1項前段，刑法第321條第
1項第1款、第2款、第47條第1項，判決如主文。
中    華    民    國    98    年    12    月    30    日
                        刑事第15庭  法  官  郭書豪
上正本證明與原本無異。
如不服本判決，應於收受送達後十日內向本院提出上訴書狀（應
敘述具體理由並附繕本）。
上訴書狀如未敘述理由，應於上訴期間屆滿後二十日內補提理由
書於本院。
                                    書記官  陳美虹
中    華    民    國    98    年    12    月    30    日
附錄法條：
中華民國刑法第321條
（加重竊盜罪）
犯竊盜罪而有左列情形之一者，處6月以上、5年以下有期徒刑：
一  於夜間侵入住宅或有人居住之建築物、船艦或隱匿其內而犯
    之者。
二  毀越門扇、牆垣或其他安全設備而犯之者。
三  攜帶兇器而犯之者。
四  結夥三人以上而犯之者。
五  乘火災、水災或其他災害之際而犯之者。
六  在車站或埠頭而犯之者。
前項之未遂犯罰之。

司法院資訊處製作；財團法人民間司法改革基金會備份。
